臺灣高雄地方法院刑事判決　　　　　　　94年度訴字第3613號
　　公　訴　人　臺灣高雄地方法院檢察署檢察官
　　被　　　告　乙○○
上列被告因違反毒品危害防制條例案件，經檢察官提起公訴（94
年度毒偵字第7183號），嗣因被告就被訴之犯罪事實為有罪之陳
述，經本院告知簡式審判程序意旨，並聽取公訴人及被告之意見
後，合議裁定由受命法官獨任進行簡式審判程序審理，本院判決
如下：
    主  文
乙○○施用第一級毒品，處有期徒刑陸月，如易科罰金，以參佰
元折算壹日。扣案殘留第一級毒品海洛因之注射針筒壹支沒收銷
燬之。又施用第二級毒品，處有期徒刑肆月，如易科罰金，以參
佰元折算壹日。應執行有期徒刑玖月，如易科罰金，以參佰元折
算壹日。扣案殘留第一級毒品海洛因之注射針筒壹支沒收銷燬之
。
    事  實
一、乙○○前曾因施用毒品案件，經本院裁定送觀察、勒戒後，
    認無繼續施用毒品之傾向，於民國94年3 月7 日釋放出所，
    並由臺灣高雄地方法院檢察署檢察官以93年度毒偵字第6688
    號、94年度毒偵緝字第94號為不起訴處分在案。
二、詎乙○○仍不知悔改，於觀察、勒戒執行完畢（即94年3 月
    7 日）釋放後5 年內，猶不知悔改，明知海洛因及甲基安非
    他命業經公告為毒品危害防制條例第2 條第2 項所列管之第
    一、二級毒品，不得非法持有、施用，竟仍基於施用第一級
    毒品海洛因及第二級毒品甲基安非他命之犯意，於94年7 月
    22日9 時許，在高雄縣旗山鎮中正里田埔巷1 之2 號住處內
    ，以將海洛因摻水置入注射針筒施打之方式，施用第一級毒
    品海洛因1 次，另以將甲基安非他命置入玻璃吸食器內點燃
    而吸食含有第二級毒品甲基安非他命成分氣體的方式，施用
    第二級毒品甲基安非他命1 次，嗣於同年月23日14時30分許
    ，為警查獲，當場扣得其所有殘留海洛因之注射針筒1 支，
    經其同意採集尿液送驗而查悉前情。
三、案經高雄縣政府警察局旗山分局報請台灣高雄地方法院檢察
    署檢察官偵查起訴。
    理  由
一、按本件被告乙○○所犯係死刑、無期徒刑、最輕本刑為3 年
    以上有期徒刑以外之罪，其於準備程序就前揭被訴事實為有
    罪之陳述，經受命法官告知簡式審判程序之旨，並聽取其與
    公訴人之意見後，本院認無不得或不宜改依簡式審判程序進
    行之處，爰依刑事訴訟法第273 條之1 第一項、第284 條之
    1 ，裁定本件由受命法官獨任進行簡式審判程序，合先敘明
    。
二、上揭施用第一級毒品海洛因及第二級毒品甲基安非他命之犯
    罪事實，業據被告乙○○於本院審理時供認不諱，且被告為
    警查獲當時所採集之尿液，經送請台灣檢驗科技股份有限公
    司以免疫學分析法（ＥＩＡ）及氣相層析質譜儀法（ＧＣ／
    ＭＳ）方法檢驗，呈現毒品嗎啡及甲基安非他命陽性反應，
    此有該公司94年8 月17日濫用藥物尿液檢驗報告1 紙在卷可
    稽（參本院卷第42頁）；又扣案之注射針筒1 支，經送請高
    雄醫學大學附設中和紀念醫院鑑定結果呈海洛因陽性反應、
    有該院編號0000-000號檢驗報告書1 紙附卷可佐（參本院卷
    第22頁）。綜上，足認被告自白與證據相符，其確有施用第
    一級毒品海洛因及第二級毒品甲基安非他命之犯行，洵堪認
    定。
三、按海洛因、甲基安非他命，分別為毒品危害防制條例第2 條
    第2 項所稱之第一級、第二級毒品。次按犯毒品危害防制條
    例第10條施用毒品罪者，檢察官應先將被告送勒戒處所觀察
    、勒戒，經觀察、勒戒後，認有繼續施用毒品傾向者，應由
    檢察官聲請法院裁定令入戒治處所施以強制戒治，強制戒治
    期滿或交付保護管束期滿，應由檢察官為不起訴之處分。觀
    察勒戒或強制戒治執行完畢釋放後，5 年內再犯第10條之罪
    ，檢察官應依一般刑事訴訟程序予以起訴論罪科刑。此觀諸
    毒品危害防制條例第20條第1 項、第2 項、第23條規定自明
    。被告前既曾因施用毒品案件，經本院裁定送觀察、勒戒後
    ，認無繼續施用毒品之傾向，於94年3 月7 日釋放出所執行
    完畢，有台灣高等法院被告前案紀錄表在卷可稽，其於觀察
    勒戒執行完畢釋放後5 年內再犯本件施用毒品案件，依前述
    規定應予論罪科刑。是核被告所為，係犯毒品危害防制條例
    第10條第1 項、第2 項之施用第一級、第二級毒品罪。被告
    施用第一級、第二級毒品前，持有第一級、第二級毒品之行
    為，為施用第一級、第二級毒品前之低度行為，應為施用第
    一級、第二級毒品之高度行為所吸收，不另論罪。被告所犯
    上開二罪間，犯意各別、行為互殊，觸犯構成要件相異之罪
    名，自應分論併罰。爰審酌被告於前經觀察勒戒執行完畢釋
    放後，仍未能徹底戒絕毒品，再犯本件施用毒品罪，顯見其
    自制力不足，無法擺脫毒品，未能體悟施用毒品對自己、家
    人造成之傷害及社會之負擔，惟念所犯施用毒品罪乃屬戕害
    自身身心健康行為，尚未對他人造成實害，其行為本身對社
    會所造成之危害並非直接，反社會性之程度應屬較低，且其
    犯後已坦認犯行，以及其犯罪動機、目的、手段、智識程度
    為國中肄業等一切情狀，分別量處如主文所示之刑，並定應
    執行之刑，及均諭知易科罰金之折算標準，以資懲儆。
四、至扣案之注射針筒1 支，經本院送驗結果確呈海洛因成份反
    應之事實，亦如前述，其上既殘留海洛因殘渣，與該海洛因
    、殘渣已無法分析剝離，應視同毒品，應依毒品危害防制條
    例第18條第1 項前段規定宣告沒收並銷燬之。
據上論斷，應依刑事訴訟法第273 條之1 第1 項、第284 條之1
、第299 條第1 項前段，毒品危害防制條例第10條第1 項、第2
項、第18條第1 項前段，刑法第11條、第41條第2 項、第51條第
5款，罰金罰鍰提高標準條例第2條，判決如主文。
本案經檢察官甲○○到庭執行職務。
中　　華　　民　　國　　94　　年　　12　　月　　30　　日
                       刑事第四庭  法  官　林意芳
以上正本證明與原本無異。
如不服本判決，應於收受送達後10日內向本院提出上訴書狀。
中　　華　　民　　國　　94　　年　　12　　月　　30　　日
　　　　　　　　　　　　　　　　　 書記官  曾秀鳳
附錄本判決論罪科刑法條：
毒品危害防制條例第10條
施用第一級毒品者，處六月以上五年以下有期徒刑。
施用第二級毒品者，處三年以下有期徒刑。
